【裁判字號】    89,易,671
【裁判日期】    890705
【裁判案由】    傷害
【裁判全文】
臺灣彰化地方法院刑事判決                          八十九年度易字第六七一號
    公  訴  人  臺灣彰化地方法院檢察署檢察官
    被      告  甲○○
                乙○○
右列被告等因傷害案件，經檢察官提起公訴 (八十九年度偵字第二八七八號)，本院
判決如左：
    主  文
甲○○傷害人之身體，處拘役伍拾日，如易科罰金以佰元折算壹日。
乙○○傷害人之身體，處罰金壹仟元，如易服勞役以佰元折算壹日。
    事  實
一、甲○○與乙○○係具有旁系血親之堂兄弟關係，因土地借貸抵押之事，彼此間生
    有不快。其二人於民國八十九年二月十四日下午五時三十分許，在彰化縣福興鄉
    ○○村○○街三一之一號十九乙○○之住處，再因前開土地借貸抵押之情事，互
    生爭執，詎渠二人竟各基傷害之犯意，於該時、地，相互毆打之，因甲○○出手
    較猛，致乙○○受有鼻骨骨折、右下顎中門牙外傷性破折鬆脫合併牙齦挫傷、兩
    鼻孔出血及左眼眶、鼻根部、左手腕內側面多處皮下瘀血等傷害；而乙○○下手
    微弱，故甲○○僅受有右手第四指撕裂傷（因傷併發蜂窩性組織炎）之傷害。
二、案經被害人甲○○、乙○○訴由彰化縣警察局鹿港分局報告台灣彰化地方法院檢
    察署檢察官偵查起訴。
    理   由
一、訊據被告甲○○、乙○○固均承認伊二人於前時、地，因土地借貸抵押事情，發
    生爭執之事實，惟均矢口否認涉有傷害之犯行，被告甲○○辯稱：被告乙○○所
    受傷害係自已跌所致云云；被告乙○○則辯稱：因被告甲○○猛力對其毆打，結
    果造成自已受傷，伊純屬被害者云云。然查：右揭事實，業據被告（兼告訴人）
    甲○○、乙○○二人分別指綦詳，且有被告甲○○所提之診斷證明書一紙；被告
    乙○○所提之診斷證明書二紙及驗傷診斷書一紙附卷可稽，參之兩人所受傷勢以
    觀，當係發生爭執時，彼此相互毆打所致，至二人傷勢輕重不同，乃肇因於出手
    施力時，或猛或微而致。故顯見被告甲○○、乙○○二人所辯，均係事後推諉之
    詞，委不足取。事證已臻明確，被告甲○○、乙○○二人之犯行，洵堪認定。
二、核被告甲○○、乙○○所為，係各犯刑法第二百七十七條第一項之傷害罪。爰審
    酌被告二人具旁系血親之堂兄弟關係，不知和睦相處，竟為財產情事，相互毆打
    ，有違善良民風，及被告甲○○下手兇猛，而被告乙○○出手微弱與渠二人所受
    傷勢暨其等於犯罪後之態度等一切情狀，各量處如主文所示之刑，被告甲○○部
    分，諭知易科罰金之折算標準；被告乙○○部分，則諭知易服勞役之折算標準。
三、據上論斷，應依刑事訴訟法第二百九十九條第一項前段，刑法第二百七十七條第
    一項、第四十一條、第四十二條第二項，罰金罰鍰提高標準條例第一條前段、第
    二條前段，判決如主文。
本案經檢察官丙○○到庭執行職務。
中      華      民      國      八十九      年    七    月        五    日
                                臺灣彰化地方法院刑事第三庭
                                      法      官  洪  志  賢
右正本證明與原本無異。
如不服本判決，應於判決送達後十日內，向本院提出上訴狀（須附繕本）。
  法院書記官  邱  柏  滄
中      華      民      國      八十九      年    七    月        十    日
刑法第二百七十七條
傷害人之身體或健康者，處三年以下有期徒刑，拘役或一千元以下罰金。
犯前項之罪，因而致人於死者，處無期徒刑或七年以上有期徒刑，致重傷者，處三年
以上，十年以下有期徒刑。


司法院資訊處製作；財團法人民間司法改革基金會備份。
